【裁判字號】    95,交簡上,119
【裁判日期】    951025
【裁判案由】    過失傷害
【裁判全文】
臺灣板橋地方法院刑事判決           95年度交簡上字第119號
上  訴  人  臺灣板橋地方法院檢察署檢察官
被      告  甲○○
上列上訴人因被告過失傷害案件，不服本院於民國95年6 月30日
所為95年度交簡字第762 號第一審判決（聲請案號：95年度偵字
第12356號），提起上訴，本院管轄之第二審合議庭判決如下：
    主  文
上訴駁回。
甲○○緩刑貳年。
    事實及理由
一、本案經本院審理結果，認第一審以被告甲○○所為係犯刑法
    第284 條第1 項前段過失傷害罪，判處拘役30日，如易科罰
    金，以（銀元）300 元折算1 日，其認事用法均無違誤，量
    刑亦屬適當，應予維持，並引用如附件第一審判決書所記載
    之事實、證據及理由。
二、被告行為後，刑法第284 條第1 項前段之法定刑，已因中華
    民國刑法施行法增定第1 之1 條「中華民國94年1 月7 日刑
    法修正施行後，刑法分則編所定罰金之貨幣單位為新臺幣。
    」、「民國94年1 月7 日刑法修正時，刑法分則編未修正之
    條文定有罰金者，自94年1 月7 日刑法修正施行後，就其所
    定數額提高為三十倍。但72年6 月26日至94年1 月7 日新增
    或修正之條文，就其所定數額提高為三倍。」，另刑法第41
    條易科罰金規定，亦於95年7 月1 日修正生效，足見被告行
    為後，法律有變更，依新法第2 條第1 項規定，比較新、舊
    法結果，仍應適用較有利於被告之行為時法律，又行為後法
    律有變更者，依修正前刑法第2 條第1 項之規定，以適用裁
    判時法為原則，如行為時法有利於行為人，則例外適用行為
    時法，依修正後刑法第2 條第1 項規定，以適用行為時法為
    原則，惟如裁判時法有利於行為人，則例外的適用裁判時法
    。以往實務見解，認原判決未及比較適用新舊法時，上訴後
    ，雖比較結果以舊法有利於行為人，而原判決別無其他撤銷
    事由，仍應由本院以此為由撤銷改判。惟修正後之規定係以
    適用行為時法為原則，因此原判決雖未及比較適用，然上訴
    本院後，經比較新舊法，行為後之法律並非較有利於行為人
    ，仍應適用行為時法，則原判決適用行為時法即無不當，自
    不構成撤銷之事由，特此敘明。
三、上訴人上訴意旨略以：被告於犯過失傷害罪後，迄今未至被
    害人家中探視，原審僅量處被告拘役30日，似嫌過輕，為此
    提起本件上訴等語，然按被告所犯上開罪名之法定最高本刑
    為6 月以下有期徒刑、拘役或500 元以下罰金，且查原審已
    審酌被告之過失程度、造成告訴人之傷勢及其品性、智識程
    度、犯罪後之態度等一切量刑事由妥為斟酌，而量處被告前
    述之刑，以該罪之法定刑而言，尚稱適當，是以上訴人指摘
    原判決量刑過輕，而提起本件上訴，其上訴為無理由，應予
    駁回。另按被告於行為後，刑法於94年2 月2 日修正公布，
    95年7 月1 日施行，有關緩刑之規定，犯罪在新法施行前，
    新法施行後裁判，緩刑之宣告，應適用新法第74條之規定，
    有最高法院95年度第8 次刑事庭會議紀錄可考。查被告甲○
    ○前未曾因故意犯罪受有期徒刑以上刑之宣告，有臺灣高等
    法院被告全國前案紀錄表1 件可稽，其因一時失慮而罹刑典
    ，犯後已與告訴人成立和解，有本院95年度調字第165 號調
    解筆錄1 紙附卷可憑，良有悔意，被告歷此偵、審教訓，當
    所知警惕，信無再犯之虞，本院因認原審對被告所宣告之刑
    ，以暫不執行為適當，爰依修正後刑法第74條第1 項第1款
    規定，併予宣告緩刑2 年，以啟自新。
據上論斷，應依刑事訴訟法第455 條之1 第1 項、第3 項、第36
8 條、第373 條，刑法第2 條第1 項前段、第74條第1 項第1 款
，判決如主文。
本案經檢察官朱立豪到庭執行職務。
中    華    民    國    95    年    10    月    25    日
                      交通法庭  審判長法  官  連育群
                                      法  官  王綽光
                                      法  官  吳幸娥
以上正本證明與原本無異
本判決不得上訴
                                      書記官  洪惠玲
中    華    民    國    95    年    10    月    25    日
附錄本案論罪科刑法條全文：
刑法第284 條：
因過失傷害人者，處六月以下有期徒刑、拘役或五百元以下罰金
，致重傷者，處一年以下有期徒刑、拘役或五百元以下罰金。
從事業務之人，因業務上之過失傷害人者，處一年以下有期徒刑
、拘役或一千元以下罰金，致重傷者，處三年以下有期徒刑、拘
役或二千元以下罰金。


司法院資訊處製作；財團法人民間司法改革基金會備份。
